臺灣桃園地方法院刑事判決　　　　　 100年度審訴字第1950號
公　訴　人　臺灣桃園地方法院檢察署檢察官
被　　　告　羅弘昌
上列被告因違反毒品危害防制條例案件，經檢察官提起公訴（10
0 年度毒偵字第 2986 號），被告於準備程序進行中為有罪陳述
，經本院合議庭裁定由受命法官獨任進行簡式審判程序，判決如
下：
    主      文
羅弘昌施用第一級毒品，累犯，處有期徒刑拾月。又施用第二級
毒品，累犯，處有期徒刑肆月；扣案甲基安非他命壹包含袋（驗
餘淨重點柒公克）沒收銷燬之。應執行有期徒刑壹年；扣案甲
基安非他命壹包含袋（驗餘淨重點柒公克）沒收銷燬之。
    事實及理由
一、被告所犯之罪，為死刑、無期徒刑、最輕本刑3 年以上有期
    徒刑或高等法院管轄第一審案件以外之罪，而被告於本院準
    備程序進行中，就被訴事實為有罪之陳述，經本院告知簡式
    審判程序意旨，並聽取公訴人及被告之意見後，依刑事訴訟
    法第273條之1 第1 項之規定，裁定依簡式審判程序審理。
二、犯罪事實：
    羅弘昌前於民國88年間因施用毒品案件，經本院以88年度毒
    聲字第4729號裁定送觀察、勒戒後，因認無繼續施用毒品之
    傾向，於88年9 月10日執行完畢釋放出所，並經臺灣桃園地
    方法院檢察署檢察官以88年度偵字第13025 號為不起訴處分
    確定。復於前開觀察、勒戒執行完畢後5 年內之90年間因施
    用毒品案件，經國防部北部地方軍事法院以91年度信裁字第
    345 號裁定送觀察、勒戒後，於91年12月18日執行完畢釋放
    出所，並經國防部北部地方軍事法院檢察署檢察官以90年度
    偵字第56290 號為不起訴處分確定。另於92年間因詐欺案件
    ，經本院以95年度簡字第265 號判決判處有期徒刑5 月確
    定；復於93年間因連續施用第一級毒品案件，經本院以93年
    度訴字第887 號判決判處有期徒刑8 月確定；又於93年間
    因搶奪及連續竊盜案件，經本院以94年度訴字第306 號判決
    分別判處有期徒刑1 年2 月、5 月，應執行有期徒刑 1
    年5 月確定；再於93年間因連續施用第一級毒品案件，經本
    院以94年度訴字第130 號判決判處有期徒刑10月確定；另
    於93年間因侵占案件，經本院以94年度壢簡字第147 號判決
    判處罰金銀元500 元確定。上開各罪刑並經本院以96年度
    聲減字第1257號裁定各減刑二分之一並分別就編號～、
    ～、之罪刑定應執行有期徒刑1 年1 月、7 月及罰金
    新臺幣750 元確定，於93年12月8 日入監接續執行，於96年
    7 月16日減刑條例施行日執行完畢。繼於97年間因施用第一
    級毒品案件，經本院以98年度審訴字第895 號判決判處有期
    徒刑10月確定，於99年6 月17日執行完畢。詎猶不知悔改，
    復基於施用第一級毒品海洛因、第二級毒品甲基安非他命之
    犯意，於100 年6 月9 日為警採尿時起回溯26小時內某時，
    在臺灣境內某不詳地點，以不詳之方式施用第一級毒品海洛
    因1 次；於100 年6 月9 日上午8 時許，在其位於桃園縣中
    壢市○○路三吉新村2 巷33號之住處內，以玻璃球燒烤方式
    施用第二級毒品甲基安非他命1 次。嗣於100 年6 月9 日下
    午4 時20分許，在桃園縣中壢市○○路112 號前為警盤查而
    查獲，並扣得甲基安非他命1 包（原毛重4.25公克，驗餘淨
    重3.7 公克），警方並採集其尿液送驗後，結果確呈可待因
    、嗎啡、安非他命及甲基安非他命陽性反應，而悉上情。
三、認定被告犯罪所憑之證據：
  (一)被告羅弘昌於警詢、偵訊之供述；於本院行準備程序及審理
    時之自白。
  (二)列管人口基本資料查詢、桃園縣政府警察局平鎮分局扣押筆
    錄暨扣押物品目錄表、桃園縣政府警察局平鎮分局被採尿人
    尿液暨毒品真實姓名與編號對照表、正修科技大學超微量研
    究科技中心尿液檢驗報告、正修科技大學超微量研究科技中
    心檢驗報告各1 份及扣案物照片1 張。
  (三)扣案之甲基安非他命1 包（原毛重4.25公克，驗餘淨重 3.7
    公克）。
四、核被告所為，係犯毒品危害防制條例第10條第1 項、第2 項
    之施用第一級毒品及施用第二級毒品罪。其施用第一級毒品
    前持有第一級毒品海洛因及施用第二級毒品前、後持有第二
    級毒品甲基安非他命之低度行為，應各為其施用毒品之高度
    行為所吸收，均不另論罪。被告所犯上開二罪間，犯意各別
    ，行為互異，應予分論併罰。又被告有如犯罪事實欄所載前
    案科刑執行情形，有臺灣高等法院被告前案紀錄表1 份在卷
    可按，其於徒刑執行完畢後5 年內故意再犯本件有期徒刑以
    上之各罪，均為累犯，各應依刑法第47條第1 項之規定加重
    其刑。爰審酌被告已有施用毒品前科，於本案復另行施用第
    一級毒品海洛因、第二級毒品甲基安非他命，顯見其意志不
    堅，施用毒品再犯率甚高，無視毒品戕害一己之身體健康及
    法律禁令，有使其與社會上毒品來源隔離而斷絕與毒品接觸
    之必要，兼衡其犯罪之手段、目的、犯後坦承犯行，態度良
    好，及其生活狀況、智識程度等一切情狀，分別量處如主文
    所示之刑，並定其應執行之刑。
五、沒收：
    扣案之甲基安非他命1 包（原毛重4.25公克，驗餘淨重 3.7
    公克），經送驗後確含甲基安非他命成分，有正修科技大學
    超微量研究科技中心檢驗報告1 份在卷可證，依毒品危害防
    制條例第18條第1 項前段規定，宣告沒收銷燬之；至於包裹
    上開第二級毒品甲基安非他命之包裝袋亦與前開毒品無從完
    全析離，爰依毒品危害防制條例第18條第1 項前段規定宣告
    沒收銷燬之。
六、應適用之法條：
    刑事訴訟法第273 條之1 第1 項、第299 條第1 項前段、第
    310 條之2 、第454 條第1 項，毒品危害防制條例第10條第
    1 項、第2 項、第18條第1 項前段，刑法第11條、第47條第
    1 項、第51條第5 款。
七、如不服本判決，應於判決送達後10日內向本院提出上訴狀（
    應附繕本），其未敘述上訴理由者，應於上訴期間屆滿後20
    日內補提理由書狀於本院，上訴於臺灣高等法院。
本案經檢察官高文政到庭執行職務。
中    華    民    國  100     年    10    月    20    日
                  刑事庭    法  官  黃翊哲
以上正本證明與原本無異。
                            書記官  洪明媚
中    華    民    國   100    年    10    月    20    日
附錄本案論罪科刑法條：
毒品危害防制條例第10條
施用第一級毒品者，處6 月以上5 年以下有期徒刑。
施用第二級毒品者，處3 年以下有期徒刑。